# JOSÉ LUIS MARMOLEJO LÓPEZ

**DESARROLLADOR WEB** 

#### **PERFIL**

Soy un desarrollador web especializado en Front-End y Back-End. He trabajado en proyectos tanto individuales como en equipo, y siempre me aseguro de seguir las mejores prácticas de desarrollo y de cumplir los estándares web actuales.



### CONTACTO



Jlml.04@hotmail.com



871 396 0958



Lerdo, Durango



www.github.com/yetaro



https://www.linkedin.com/in/luismarmolejo/



#### HABILIDADES

C# / Asp.Net	•				•
HTML/CSS	•	•	•	•	
PHP		•			
JavaScript	•				
React					
Laravel		•	•		
SQL Server/MySQL			•		•
GIT/GitHub					





### **EXPERIENCIA PROFESIONAL**

#### **HUMAN STAFF – Desarrollador Web**

MAR 2023 - ACT Torreón, Coahuila.

- Implementaciones y mejoras a Sistema de Gestion de Recursos Humanos implementando Asp.Net, JavaScript, SQL Server y IIS Web Deploy.
- Manejo de bases de datos SQL Server para soporte de usuarios.
- Metodología de trabajo SCRUM.
- Control de versiones de proyectos utilizando GitLab.

#### **VALE CONFIA – Data Analyst**

AGO 2022 - DIC 2022, Gómez Palacio, Durango.

- Creación de consultas en SQL Server.
- Soporte a sistemas a nivel nacional.
- Manejo de datos transaccionales.
- Modificación de procedimientos almacenados para la automatización del sistema empresarial.

#### **LUJAN SOLUTIONS – Desarrollador Full-Stack**

SEP 2021 - AGO 2022 Torreón, Coahuila.

- Desarrollo de proyecto de página web de transportes implementando Laravel framework
- Conexión a base de datos utilizando MySQL.
- Control de versiones de proyecto utilizando GIT.
- Metodología de trabajo SCRUM.

## **EDUCACIÓN**

#### Desarrollo y Gestión de Software.

Universidad Tecnológica de la Laguna Durango. | Ingeniería.

Las Cuevas, Lerdo, Durango. 2020 - 2022

#### Tecnologías de la Información y Comunicación.

Universidad Tecnológica de la Laguna Durango. | Técnico.

Las Cuevas, Lerdo, Durango.

2018 - 2020

#### **CISCO Course Certficiation.**

Universidad Tecnológica de la Laguna | Las Cuevas, Lerdo Durango

2018 - 2019

#### Portafolio Web

